【裁判字號】    95,訴,374
【裁判日期】    951009
【裁判案由】    違反毒品危害防制條例
【裁判全文】
臺灣花蓮地方法院刑事判決               95年度訴字第374號
公  訴  人  臺灣花蓮地方法院檢察署檢察官
被      告  乙○○
                    （另案於臺灣花蓮看守所羈押中）
上列被告因違反毒品危害防制條例案件，經檢察官提起公訴（95
年度毒偵字第287 、351、354、3628號）及函請併案審理（95年
度毒偵字第516、536號），經本院合議庭裁定改行簡式審判程序
審理後，判決如下：
    主  文
乙○○連續施用第一級毒品，累犯，處有期徒刑玖月，扣案之海
洛因壹包（淨重零點肆肆公克，空包裝重零點壹捌公克）沒收銷
燬之；又連續施用第二級毒品，累犯，處有期徒刑柒月，扣案之
安非他命參包（毛重共貳點零壹公克）、安非他命殘渣袋壹個均
沒收銷燬之，扣案之吸食器壹組、吸管壹支、玻璃球壹個均沒收
。應執行有期徒刑壹年貳月，扣案之海洛因壹包（淨重零點肆肆
公克，空包裝重零點壹捌公克）、安非他命參包（毛重共貳點零
壹公克）、安非他命殘渣袋壹個均沒收銷燬之，扣案之吸食器壹
組、吸管壹支、玻璃球壹個均沒收。
    事  實  及  理  由
一、犯罪事實：
    乙○○曾因竊盜案件，經本院判處有期徒刑1 年10月確定，
    甫於民國95年1 月11日縮刑期滿執行完畢，又其前因施用毒
    品案件，經送觀察、勒戒後，因認無繼續施用毒品之傾向，
    經台灣花蓮地方法院檢察署檢察官於民國90年9月6日為不起
    訴處分，並予以釋放，其仍不知悔改，基於分別施用第一級
    毒品海洛因及第二級毒品安非他命之概括犯意，自95年3 月
    初某日起至95年6月22日止，連續在花蓮市○○路352號住處
    、花蓮縣吉安鄉○○○街52之1號4樓之1租屋處及位於花蓮市
    ○○路89號凱頓汽車賓館等地，每隔2 、3天施用安非他命1
    次，共計施用約20次；及自95年6月初某日起至95年6月21日
    止，在上開地址，連續施用海洛因5次。嗣於95年4月24日凌
    晨5時許，警方據報在花蓮市○○路161號，處理竊盜案件，
    發現其遺留現場之手提包內有1包安非他命（毛重0.7公克）
    而查獲；又於95年5月8日，經警持搜索票搜索花蓮縣吉安鄉
    ○○○街52之1號4樓之1，扣得其所有供以施用安非他命用之
    吸食器1組、吸管1支、玻璃球1個及安非他命殘渣袋1個；復
    於95年5 月28日，在花蓮市○○○○街78號5樓之1號，為警搜
    索並採集其尿液送驗，檢驗結果呈安非他命陽性反應而查獲
    ；再於95年6 月21日，在花蓮市○○路93巷12號地下停車場
    ，為警查獲，並扣得其所有之海洛因1 包（淨重0.44公克，
    空包裝重0.18 公克）、安非他命2包（共毛重1.31公克）（
    蒞庭檢察官已更正起訴事實如上）。
二、證據：
    (一)被告乙○○於警詢、偵查及本院之自白。
    (二)證人黃麟芳於警詢之證詞。
    (三)慈濟大學濫用藥物檢驗中心檢驗總表及偵辦毒品案件涉嫌
      人尿液檢驗採集送驗紀錄表各3 份、行政院海岸巡防署海
      洋巡防總局第6海巡隊尿液姓名對照表1份、慈濟大學濫用
      藥物檢驗中心95年6月1日慈大藥字第95060111號函暨所附
      驗尿報告1份、法務部調查局95年7月27日調科壹字第2800
      05686號鑑定通知書1份。
    (四)前揭扣案之安非他命3包、海洛因1包、吸食器1組、吸管1
      支、玻璃球1個及安非他命殘渣袋1個。
    (五)台灣高等法院被告前案紀錄表1份、查獲照片9張。
三、查被告行為後，刑法部分條文及刑法施行法業於94年2月2日
    經總統令修正公布，並於95年7月1日施行，又參酌最高法院
    95年5月23日刑事庭第8次會議決議中關於法律變更之比較適
    用原則：於比較時應就罪刑有關之共犯、未遂犯、想像競合
    犯、牽連犯、連續犯、結合犯，以及累犯加重、自首減輕暨
    其他法定加減原因（如身分加減）與加減比例等一切情形，
    本於統一性及整體性原則，綜其全部罪刑之結果而為比較。
    本案涉及法律變更部分經附表所示比較新舊法之結果，修正
    後之規定並非較有利於被告，是依刑法第2條第1項前段規定
    ，有關修正部分自應一體適用修正前刑法之規定，併予敘明
    。核被告所為，係犯毒品危害防制條例第10條第1 項施用第
    一級毒品罪及同條例第10條第2項施用第二級毒品罪。
四、依刑事訴訟法第299條第1項前段、第273條之1第1項、第310
    條之2、第454條，毒品危害防制條例第10條第1項、第2項、
    第18條前段，刑法第11條前段、第2條第1項前段、修正前刑
    法第56條、第47條、第38條第1 項第2款、第51條第5款，判
    決如主文。
五、如不服本件判決，得自判決正本送達之日起10日內，向本院
    提起上訴（須附繕本）。
本案經檢察官甲○○到庭執行職務。
中    華    民    國    95    年    10    月    9     日
                        臺灣花蓮地方法院刑事第一庭
                                    法  官  李世華
上列正本證明與原本無異。
如對本判決不服，應於送達後10日內，向本院提出上訴狀。（應
抄附繕本）
                                    書記官  李閔華
中    華    民    國    95    年    10    月    11    日
附錄本判決論罪之法律條文：
毒品危害防制條例第10條：
施用第一級毒品者，處六月以上五年以下有期徒刑。
施用第二級毒品者，處三年以下有期徒刑。
附表：
┌───┬────────┬────────┬──────┐
│比較法│修正前規定於本案│修正後規定於本案│依從舊從輕原│
│條    │適用之法律效果  │適用之法律效果  │則比較結果  │
├───┼────────┼────────┼──────┤
│刑法第│受有期徒刑之執行│受徒刑之執行完畢│修正後之規定│
│47條  │完畢，或受無期徒│，或一部之執行而│未有利於被告│
│      │刑或有期徒刑一部│赦免後，五年以內│。          │
│      │之執行而赦免後，│故意再犯有期徒刑│            │
│      │五年以內再犯有期│以上之罪者，為累│            │
│      │徒刑以上之罪者，│犯，加重本刑至二│            │
│      │為累犯，加重本刑│分之一。        │            │
│      │至二分之一。    │                │            │
├───┼────────┼────────┼──────┤
│刑法第│定執行刑最高不得│定執行刑最高不得│修正前之規定│
│51條第│逾20年。        │逾30年。        │較有利於被告│
│5款   │                │                │            │
├───┼────────┼────────┼──────┤
│刑法第│連續數行為而犯同│刪除（原則上數犯│修正前之規定│
│56條  │一之罪名者，以一│罪行為依數罪併罰│有利於被告。│
│      │罪論（即依裁判上│處斷）          │            │
│      │一罪處斷）。得加│                │            │
│      │重其刑至二分之一│                │            │
│      │。              │                │            │
├───┴────────┴────────┴──────┤
│綜合比較結果：修正後之刑法並非較有利於被告，本案有關修正│
│部分應一體適用修正前刑法。                              │
└────────────────────────────┘


司法院資訊處製作；財團法人民間司法改革基金會備份。
